# 请教陈版，关于经营性租赁的厂房内改扩建账务处理

提问人：米粒儿 0805 时间：2021-02-17 13:33:08
1 、新成立公司租赁厂房，合同期 10 年，在原有基础上改扩建两条新生产线
问题：改扩建的房屋建筑等各项工程是记入长期待摊吗？摊销期限是剩余租赁期吗？
2 、新建两条生产线， 2020 年 12 月完成了一笔销售，销售是其中一条线的试产产品，生产线尚未验收，在 1 月 30 日一条生产开始正式生产，但是这条生产线未验收，还在持续改造中。另一条线还在调试。
问题 1 ：继续改造又可以生产的生产线后续改造费用 100 万以上，是否需要转固？
问题 2 ：另一条没有调试完成的生产线员工工资的费用是否记入在建工程。
问题 3 ：转固的机器设备是 10 年折旧，还是按照剩余租赁期间计提折旧？

回答人：chenyiwei
1 、列入长期待摊费用，摊销年限为该改扩建工程自身可使用年限与剩余租赁年限两者之间的较短者。
2 、（ 1 ）根据后续发生改造支出的重要性判断。（ 2 ）除了与该生产线的购建直接相关的人员以外，其他人员费用应直接费用化，包括提前招聘进厂的生产人员。（ 3 ）考虑该设备自身的可使用年限，以及后续租赁期满时这些设备能否移到其他地方继续使用。

提问人：米粒儿 0805 时间：2021-02-21 11:12:00
谢谢老师答复，还想问下： 1 、因实现了第一笔销售收入，一条生产线已经开始生产，但另一条生产线还在调试，未完工生产线人工工资记入生产成本还是管理费用？
2 、未完工生产线的改造工程已经验收，但生产线没有验收还在负荷联合试车，这些改造工程可以直接记入长期待摊，还是在生产线转固时记入长期待摊，如提前摊销，记入什么科目更合适？

回答人：chenyiwei
1 、管理费用； 2 、直接记入长期待摊（早于生产线转固），对应的生产线转固前的摊销额计入管理费用。